# 一般风险准备

提问人：女飞侠 时间：2020-02-29 08:05:24
子公司保理企业原未计提风险准备金， 2019 年，银保监办发布了（ 2019 ） 205 号文，提出计提比例不低于1%，， 2019 年子公司新计提一般风险准备金，子公司算会计政策变更吗？合并层面被抵消，无这个风险准备金，对母公司来说算会计政策变更吗？

回答人：chenyiwei
1 、这属于监管政策的变动所导致，属于财务政策变更而不是会计政策变更，无需追溯调整前期报表。
2 、不论子公司自身报表层面还是母公司合并报表层面，都不是会计政策变更。

提问人：jiuzhou010 时间：2020-03-10 08:05:40
陈老师：子公司计提的一般风险准备，需要在少数股权中分配么？

回答人：chenyiwei
需要。按比例计算归属于少数股东的部分并入少数股东权益，归属于母公司股东的部分在合并报表层面列入一般风险准备。